臺灣高等法院高雄分院民事裁定　　　　　96年度破抗字第59號
再抗告人　甲○○
代 理 人　陳水聰　律師
上列再抗告人因聲請宣告破產事件，對於中華民國96年7 月11日
本院96年度破抗字第59號所為裁定提起再抗告，本院裁定如下：
    主  文
再抗告駁回。
再抗告程序費用由再抗告人負擔。
    理  由
一、按對於抗告法院以抗告無理由而駁回其抗告之裁定再為抗告
    者，僅得以其適用法規顯有錯誤為理由，並經原法院之許可
    者為限。且原法院之許可，以原裁定所涉及之法律見解具有
    原則上之重要性者為限。又原法院對於再為抗告，認為不應
    許可者，應以裁定駁回其抗告。民事訴訟法第486 條第4 、
    5 、6 項、第436 條之3 第3 項分別定有明文。而所謂原則
    上之重要性，係指該再抗事件所涉及之法律問題，意義重大
    而有加以闡釋之必要者而言（參閱最高法院93年度台抗字第
    843號裁定意旨。
二、本件再抗告意旨略以：
  (一)再抗告人因投資及創業失敗，才會積欠大筆負債，並非蓄意
    奢侈揮霍，且所積欠之債務，年息已近20% ，至今每月利息
    即約超過新臺幣（下同）5 萬元，而再抗告人對之已無力清
    償。又再抗告人已提出畢生最後之積蓄及財產，供作破產分
    配之用，本院竟稱再抗告人尚須先負擔將近53萬元鉅額之生
    活費及財團費用，始會有破產實益，而駁回再抗告人之聲請
    ，實為對破產法令概念失實之明顯錯誤見解。又本院所稱再
    抗告人現存之財產，亦需考慮其生活問題，根本不實，因再
    抗告人現在處於困難時期，其一家之生活已有另覓得其他親
    友接濟扶養，根本不用斟酌在破產案件中，造成案件處理之
    額外困擾與干擾。再者，再抗告人所有之財產，均無別除權
    存在，而普通財產即有現金32萬餘元，自仍得構成破產財團
    ，以支付破產程序所生之費用及分配債務，實應認有破產之
    實益，是以本院裁定顯有適用破產法第1 條、第57條、及最
    高法院86年度台抗字第479 號、95年度台抗字第673 號、第
    751 號、96年度台抗字第208 號裁定意旨錯誤之情事，且為
    明顯違背法令，自應予以廢棄。
  (二)本件再抗告人符合破產要件，本院裁定不僅有適用破產法第
    1 條、第57條及上揭最高法院裁定意旨錯誤之情事，且該裁
    定所表示關於如何情況符合破產法第1 條、第57條之破產要
    件，亦與同級法院85年度抗字第508 號、95年度破抗字第3
    號、94年度破抗字第10號、94年度破抗字第7 號及95年度破
    抗字第10號、96年度破抗字第17號等6 件裁定所持法律見解
    顯有重大岐異及相互矛盾之處，此不僅與法律之規定不符，
    甚至也已經嚴重影響損害到人宣告破產之權利，而橫生不法
    ，不當之限制與障礙。第三審法院即有對此諸多法律上的重
    大問題，更正下級審裁判，以統一解釋法令如何適用之義務
    。故本件牽涉之法律見解，具有原則上之重要性存在，自應
    許可提出再抗告，且有其必要性。為此提起再抗告，求予廢
    棄原裁定云云。
三、經查本院依法院取捨證據，認定事實之職權行使，而於原裁
    定理由欄第4 項已明認定再抗告人在破產期間應支付之財
    團費用至少即高達52萬8300元，若再加上破產程序中必須花
    費之公告，債權人會議等管理、分配之必要費用，則已遠逾
    再抗告人現有之總資產32萬4800元。而認再抗告人已無餘額
    可供構成破產財團，自無法清償破產債權。依破產法第148
    條規定之旨趣及最高法院86年度台上字第479 號裁定意旨，
    本件再抗告人聲請宣告破產即無實益，不應准許。至於再抗
    告人雖主張其他法院及本院有裁定准予宣告破產之案例云云
    。惟其他法院及本院縱有准予宣告破產之案例，然其他案例
    與本件情形並非全然相同，自難比附援引，則其他案例之判
    斷，對本院自無拘束力，本件法律見解已臻明確，非屬意義
    重大，而有闡釋之必要者。是再抗告意旨以本院就本件依法
    院取捨證據，認定事實之職權行使，認定再抗告人聲請宣告
    破產並無實益，而裁定不予准許之結果與同級法院之上揭6
    件裁定之結果不同，乃主張本院原裁定所表示關於如何情況
    符合破產法第1 條、第57條之破產要件與同級法院之上揭6
    件裁定所持法律見解岐異，有原則上之重要性云云，即非可
    採。揆諸前開說明，本件再抗告即不應許可。
四、據上論結，本件再抗告不應許可，依破產法第5 條，民事訴
    訟法第486 條第6 項、第436 條之3 第3 項、第95條、第78
    條，裁定如主文。
中　　華　　民　　國　　96　　年　　10　　月　　15　　日
                            民事第三庭
                                審判長法官  張國彬
                                法      官  鄭月霞
                                法      官  吳登輝
以上正本證明與原本無異。
如不服本裁定應於送達後10日內向本院提出抗告狀 (並按他造
當事人之人數附繕本)， 並繳納抗告費新台幣1,000 元。
中　　華　　民　　國　　96　　年　　10　　月　　16　　日
                                書　記　官  張明賢
                                                      Q
